# 陈老师：新租赁准则企业转租公租房账务处理

提问人：Wangyufengg 时间：2021-07-17 08:05:07
陈老师，公司申请的人才房，租赁合同是企业与出租方签订的。但是由企业员工住，房屋租金从员工工资扣除。这种情况下需按新租赁准则确认使用权资产和租赁负债吗？

回答人：chenyiwei
对这种情况，应首先参照新收入准则第三十四条规定，确定本企业是否为转租的主要责任人，例如本企业是否有权决定哪些员工可承租人才房，并根据其在本企业的任职情况进行调整。如果是，则本企业应分别确认租赁负债、使用权资产和转租赁的相关资产。另外，因为政府的人才房租金低于市场价，故如果本企业为主要责任人的，还应同时确认因租金低于市场价所导致的政府补助和职工薪酬费用。